臺灣臺南地方法院民事判決　　　　　　　 94年度訴字第430號
原　　　告　甲○○
訴訟代理人　李慧千律師
被　　　告　丁○○
訴訟代理人　詹俊平律師
被　　　告　日陞證券股份有限公司
　　　　　　　　　　　號B1
法定代理人　乙○○
訴訟代理人　查名邦律師
複代理人　　丙○○
上列當事人間請求侵權行為損害賠償事件，經本院於民國96年4
月3日言詞辯論終結，判決如下：
    主  文
被告應連帶給付原告新台幣壹萬貳仟壹佰玖拾貳元，及自民國九
十四年四月三十日起至清償日止，按週年利率百分之五計算之利
息。
原告其餘之訴駁回。
訴訟費用新台幣壹萬肆仟肆佰陸拾肆元由被告連帶負擔壹佰肆拾
伍元，餘由原告負擔。
本判決原告勝訴部分得假執行。被告以新台幣壹萬貳仟壹佰玖拾
貳元為原告預供擔保後，得免為假執行。
原告其餘假執行之聲請駁回。
    事實及理由
一、原告起訴主張：
  (一)被告丁○○受僱於日陞證券股份有限公司（以下簡稱被告日
    陞公司）擔任證券營業員，被告丁○○本應依據委任人之指
    示，據實填寫委託書，以處理受託事務。惟被告竟於民國（
    下同）94年3月1日起至94年3月28日止，分別為下列或違反
    原告之指示，或未得到原告授權下，任意以原告名義向證交
    所買賣股票之行為：
  1.94年3月7日在未得到原告授權下，擅自用原告名義以新台幣
    （下同）16.8元之價錢融資買進長榮航股票50,000股。同日
    又擅自以16.55元之價錢將長榮航股票50,000股賣出。
  2.94年3月9日違反原告應將萬泰銀65,000股以14.95元賣出之
    指示，而以14.2元之價錢將原告所有萬泰銀65,000股賣出。
  3.94年3月17日在未得到原告授權下，擅自用原告名義以20.75
    元之價錢分別融資買進燁輝股票10,000股及40,000股。同日
    又擅自以20.55元之價錢將燁輝股票10,000股賣出。隔日（3
    月18日），擅自以20.35元之價錢將燁輝股票40,000股賣出
    。
  4.94年3月18日在未得到原告授權下，擅自用原告名義以18.25
    元之價錢融券賣出力信股票12,000股、以18.10元之價錢融
    券賣出力信股票50,000股、以18.30元之價錢融券賣出力信
    股票38,000股。同日又擅自以18.1元之價錢買回力信股票38
    ,000 股、以18.1元之價錢買回力信股票11,000股、以18.2
    元之價錢買回力信股票12,000股、以18.35元之價錢買回力
    信股票1,000股、以18.35元之價錢買回力信股票38,000股。
  5.94年3月22日在未得到原告授權下，擅自用原告名義以26.1
    元之價錢融資買進鈺創科股票50,000股、以25.95元之價錢
    融資買股票鈺創科股票30,000股、以25.75元之價錢融資買
    進鈺創科股票20,000股，同年3月28日，再擅自以23.5元之
    價錢融資買進鈺創科股票50,000股。同日（3月28日），擅
    自以22.8元之價錢將鈺創科股票5,000股賣出、以22.75元之
    價錢將鈺創科股票10,000股賣出、以22.75元之價錢將鈺創
    科股票20,000股賣出、以22.7元之價錢將鈺創科股票15,000
    股賣出。
  6.94年3月22日在未得到原告授權下，擅自將原告所有友達股
    票95,000股，分別以42.4元之價錢賣出45,000股、以42.9元
    之價錢賣出20,000股、以42.8元之價錢賣出30,000股。
  (二)次按因故意或過失，不法侵害他人之權利者，負損害賠償責
    任，民法第184條第1項前段定有明文。被告丁○○擅自以原
    告名義買賣股票，即屬不法侵害原告之權利，依法自應負損
    害賠償責任。又按受僱人因執行職務，不法侵害他人之權利
    者，由僱用人與行為人連帶負損害賠償責任，為民法第188
    條第1項前段所明定。所謂受僱人因執行職務不法侵害他人
    之權利，不僅指受僱人因執行其所受命令，或委託之職務自
    體，或執行該職務所必要之行為，而不法侵害他人之權利者
    而言，即職務上予以機會之行為，及與執行職務之時間或處
    所有密切關係之行為，在客觀上足認為與其執行職務有關，
    而不法侵害他人之權利者，就令其係為自己利益所為，亦應
    包括在內。查被告日陞公司僱用被告丁○○為營業員，依證
    券交易法施行細則第9條第3款規定，其職務範圍係辦理有價
    證券之買賣、開戶、推介、申報、結算、交割等事務，被告
    丁○○利用代客戶買賣股票之機會，在被告日陞公司營業場
    所及營業時間內，擅自代客戶操作股票買賣，仍難認為非屬
    職務上予以機會之行為，又被告丁○○係被告日陞公司之營
    業員，屬管理規則第2條、第3條之證券商業務人員，所為係
    有價證券之買賣與執行，按管理規則第18條之規定，視為被
    告日陞公司之授權行為，被告日陞公司就被告丁○○之侵權
    行為，自應連帶負損害賠償責任。
  (三)再按，負損害賠償責任者，除法律另有規定或契約另有訂定
    外，應回復他方損害發生前之原狀。第1項情形債權人得請
    求支付回復原狀所必要之費用，以代回復原狀。民法第213
    條第1項、第3項定有明文。又損害賠償除法律另有規定或契
    約另有訂定外，應以填補債權人所受損害及所失利益為限。
    民法第216條第1項亦有明文。本件被告之侵權行為已如上所
    述，其所造成原告之損害如下：
  1.被告擅自買賣長榮航股票部份，造成原告12,500元之損失，
    並有手續費及證交稅支出4,858元。
  2.被告違反原告指示賣出萬泰銀股票部份，造成原告48,750元
    之損失。
  3.被告擅自買賣燁輝股票部份，造成原告18,000元之損失，並
    有手續費、證交稅及利息支出6,078元。
  4.被告擅自買賣力信股票部份，造成原告3,850元之損失，並
    有手續費及證交稅支出10,642元。
  5.被告擅自將友達股票於3月22日賣出，造成原告無法於4月7
    日盤中以50.7元之高價賣出，共計損失757,000元。
  6.被告擅自買賣鈺創科股票部份，造成原告462,500元之損失
    ，並有手續費、證交稅及利息支出26,158元。
  7.綜上共計造成原告1,350,336元之損害。
  (四)按民事訴訟法第344條規定第1項第3款之規定，為他造利益
    而作之文書，當事人有提出之義務。同法第345條並規定，
    當事人無正當理由不從提出文書之命者，法院得認他造關於
    該文書之主張或依該文書應證之事實為真實。按證券公司受
    委託人之委託買賣股票之方式除非現場下單交易，由營業員
    將委託書資料填妥後，交予委託人簽名，若未現場下單，則
    證券公司之交易電話均有錄音。被告既無法提出原告簽名之
    委託書，亦無法提出原告有以電話或他法委託下單之證明，
    則依前開民事訴訟法之規定，應認為被告確未經過原告授權
    ，任意以原告名義買賣股票，原告因此所受損害，被告應連
    帶負賠償之責。
  (五)查被告日陞公司於94年7月15日以日陞總字第219號函提出原
    告自93年3月1日至94年3月28日在該公司之股票買賣證明。
    針對該部分之股票買賣明細，自93年3月1日至94年2月25 日
    止之股票買賣，均係原告下單委託被告日陞公司營業員買賣
    。惟自94年3月1日至94年3月28日止之股票買賣，均係被告
    日陞公司營業員被告丁○○違反原告之指示，或未得到原告
    授權下，任意以原告名義向證交所買賣股票所為。
  (六)次查，日陞證券股份有限公司提出之電話錄音紀錄，確無法
    證明被告丁○○自94年3月1日至94年3月28日止，以原告名
    義所為之股票買賣，有經過原告授權所為。被告丁○○利用
    代客戶買賣股票之機會，在被告日陞公司營業場所及營業時
    間內，擅自代客戶操作股票買賣，即屬職務上予以機會之行
    為，依證券商負責人與業務人員管理規則第20條之規定，視
    為被告日陞公司之授權行為，則被告2人就原告因此所受損
    害，自應連帶負賠償之責。
  (七)被告丁○○於94年10月25日準備書續二狀中另提出三個例子
    ，企圖證明原告之委託買賣股票交易有習慣全部概括授權被
    告丁○○自由操作，針對被告之抗辯，原告否認，並一一提
    出說明如下:
  1.93年10月4日之買賣，原告有指示被告丁○○要賣那幾檔股
    票，要買那幾檔股票，而原告帳戶上有剩餘多少資金可用，
    有明確授權被告處理。
  2.93年10月12日原告仍是授權被告買賣春雨的股票，明確的指
    示標的，並非概括授權被告可自行處分原告資金。
  3.93年10月19日及10月22日及10月26日之交易，原告也均明確
    的指示要買賣哪一檔股票，在多少金額之範圍內買賣，並未
    授權被告自行選股。
  4.由被告丁○○提出之例子可知，原告委託被告丁○○買賣股
    票均會明白指示買賣哪一檔股票，買賣總額約佔多少，而非
    漫無標的的授權被告丁○○自由使用原告資金買賣股票，被
    告丁○○抗辯原告有任意的概括授權被告丁○○得自由以原
    告資金買賣股票，顯無理由。
  (八)又原告有委任誠泰證券投資顧問股份有限公司許書豪老師當
    原告之證券投資顧問，因此原告委託被告丁○○下單買賣股
    票，多是依據顧問老師之指導下單，並不會任由被告丁○○
    自行選股買賣，而是原告選定股票後，再請被告丁○○依原
    告指定價格，或授權被告丁○○在一定範圍之價格買賣。本
    件原告之所以起訴請求被告損害賠償，確係因為被告丁○○
    確未經過原告授權，任意以原告名義買賣股票，造成原告之
    損害。原告因此所受損害，被告等依法應連帶負賠償之責。
  (九)針對被告丁○○94年10月25日準備書續二狀中第三點的18個
    例子主張：「93年10月份至94年3月止，兩造電話錄音內容
    及原告甲○○有價證券買賣對帳單之股票進出情形，顯見被
    告丁○○經原告概括授權，而主動為原告買賣股票之時間頗
    長，次數甚多」云云。均係被告斷章取義並故意漏譯錄音內
    容造成，原告提出說明如下：
  1.被告丁○○表示93年10月13日之買賣，係被告丁○○未經電
    話授權自行操作，原告對於當日沒有電話聯絡並無異議。然
    原告在93年10月12日與被告之電話中，原告明確指示被告丁
    ○○賣出帳上春雨股票全部，並買京城股票，至於價錢及時
    機則授權被告決定。並非是原告全無指示，而由被告丁○○
    自動為原告選定標的買賣股票。
  2.93年10月19日之買賣，當日雖沒有電話指示春雨及京城之買
    賣，然原告在93年10月18日與被告丁○○之電話中，原告明
    確向被告丁○○表示看價差賣出春雨的股票。買京城股票20
    張。
  3.93年10月20日交易，亦是原告於93年10月19日指示被告丁○
    ○先將原告帳上所股票全數賣出，之後將所得資金全部買皇
    翔股票。
  4.93年11月18日之錄音內容中，原告已有明白指示被告丁○○
    買基泰股票20張，並非如被告丁○○所言沒有指示。
  5.被告於93年11月19日為原告買進皇翔股票，係原告於93年11
    月18日（130604）之電話中指示被告丁○○帳上股票賣出後
    ，買皇翔股票。
  6.被告丁○○於93年11月23日京城股票10張，係原告於93年11
    月22日（092831）指示被告丁○○買10張京城56元。至於基
    泰建設及皇翔建設，原告分別在93年11月23日之電話錄音（
    0000000）及（091739、091601）明確指示買賣基泰及皇翔
    建設。
  7.93年12月1日之皇翔股票10張，原告有在當日（104627）電
    話錄音中指示買進。
  8.93年12月17日買進基泰建設11張及遠東銀20張係原告於當日
    電話錄音（111308）中指示被告丁○○購買。
  9.至於電話錄音中無法顯示出原告授權被告丁○○買賣，而對
    帳單中竟出現有該種股票買賣，則顯示出被告丁○○在本事
    件發生前即曾在未經原告授權情況下，任意自行以原告帳戶
    買賣股票之情形。
  10.被告丁○○另主張93年12月31日原告有概括授權被告丁○○
    自行決定要買哪一支股票，此乃被告斷章取義之詞，原告在
    （092001）長達六分多鐘的討論中，針對賣出京城後應買中
    銅或中鴻各多少張，委由被告丁○○處理，並非概括授權，
    而是有確定標的及多少價錢範圍內，被告丁○○所辯顯無理
    由。
  (十)被告丁○○於94年3月間確實有未經過原告指示在原告帳上
    買賣股票之行為。原告有1份與被告丁○○在94年3月29日之
    電話譯文可以證明原告所言不虛。被告丁○○於電話中明白
    向原告表示，原告帳上之力信股票係伊誤將他人委託買賣之
    股票以原告名義帳戶買賣，鈺創股票也是因為貪心之故才會
    進出。本件原告之所以起訴請求被告損害賠償，確係因為被
    告丁○○確未經過原告授權，任意以原告名義買賣股票，造
    成原告之損害。原告因此所受損害，被告等依法應連帶負賠
    償之責。
  (十一)原告於起訴狀事實及理由第1點第2項中表示：94年3月7日（
    正確日期為3月9日），被告丁○○違反原告（原告在94年3
    月11日指示被告以14.95元賣出）應將萬泰銀65,000股以
    14.95賣出之指示，而以14.2元之價錢在3月9日即將原告所
    有萬泰銀65,000股賣出。被告丁○○於95年2月13日庭期當
    庭否認，惟此乃被告丁○○推卸責任之詞。原告爰提出94年
    3月7日至3月11日之電話錄音譯文，證明原告所言不虛。次
    針對被告丁○○95年3月27日準備續三狀第2點中所言：「原
    告於94年3月9日親自至櫃檯告知要賣掉萬泰銀」云云，係被
    告丁○○卸責推諉之詞，原告否認，原告於94年3月9日並未
    告知被告丁○○要賣掉萬泰銀，係被告丁○○未經原告授權
    擅自將原告股票賣掉。
  (十三)又查，原告前主張原告之所以不知道被告有擅自買賣原告股
    票之事，係因原告買賣股票係以融資買賣，集保存存摺中無
    法顯現出融資買賣之狀況，為證明原告所言屬實，原告爰提
    出臺灣證券集中保管公司新聞稿如後。
  (十四)對鈞院所提供之錄音譯文部分，原告並不爭執。但其中2005
    年3月11日編號131559之錄音內容。為證明原告確實於95年3
    月11日才下單以14.95元之價格賣出萬泰銀60張之股票，被
    告丁○○也未否認。另2005年3月29日之錄音內容。可證明
    被告丁○○於電話中明白向原告表示，原告帳上之力信股票
    係伊誤將他人委託買賣之股票以原告名義帳戶買賣，鈺創股
    票也是因為貪心之故才會進出。
  (十五)針對93年10月12日當天，為何會有2次100張春雨之交易？被
    告辯稱係被告丁○○主動為原告買進第一個100張，並以此
    作為原告有概括授權被告自行買賣之證明，原告對於被告丁
    ○○之主張深不以為然。被告丁○○為原告買進第一個100
    張春雨，係因原告在9點開盤前要丁○○買進100張春雨，原
    告另在10點左右打電話給丁○○要求再買100張春雨，被告
    丁○○在11點01分33秒幫才再幫原告買100張春雨，原告並
    未授權被告可任意買賣原告帳戶中之股票，被告丁○○如有
    逾越權限所為，即為侵權。
  (十六)再查，兩造間於94年3月29日（093930、095427）之談話內
    容，及94年3月30日原告之妻與被告丁○○之談話內容（121
    135），均係因原告發現原告所有之集保帳戶中有的股票與
    實際上原告應該持有之股票不一打電話向被告丁○○詢問，
    要被告丁○○說明之電話，被告丁○○一開始還找理由搪塞
    原告，原告告訴妻子之後，妻子覺得應該要被告丁○○說清
    楚，質問被告丁○○為何在未經原告同意之情況下，擅自買
    賣原告帳上之股票？真枉費原告如此信任被告丁○○，此種
    電話內容，怎可解釋為原告有授權被告自由買賣原告帳上股
    票？倘原告有授權被告自由買賣股票，被告丁○○何需找理
    由、找藉口欺騙原告：力信是入錯帳、萬泰銀於14.95成交
    、帳戶中明明沒有友達還說有友達云云。
  (十七)末查，被告丁○○在訴訟過程中均大言不慚表示原告有概括
    授權，並舉出94年3月1日幫原告買賣股票，原告沒有異議，
    可見原告有授權云云。實情是在94年3月29日原告發現帳號
    中股票與實際上原告應該持有之股票不一時，原告才知道被
    告擅自買賣原告帳上之股票，在此之前，原告完全不知情。
    誠如被告所舉94年3月l日友達之例子，原告在明確要求被告
    勿將友達賣出之時，被告竟私下在收盤之後將友達賣出50張
    ，隔日再接回50張友達，在這種情況下，原告帳上之股票並
    沒有變動，原告根本不知道帳上之股票已經被買賣一次，被
    告以此種方式賺取業績及手續費之做法，實有違營業員應有
    之操守屬不可取之行為。
  (十八)並聲明：
    1.被告應連帶給付原告0000000元正及自起訴狀繕本送達翌
      日起至清償日止按年息百分之5計算之利息。
    2.前項聲明願供擔保請准宣告假執行。
二、被告則以：
甲、被告丁○○部分：
  (一)按原告係於90年4月16日在被告日陞公司開戶，開始在該公
    司買賣股票。在93年3月以前，雖然由原告親自填寫委託書
    或以電話下單委託被告丁○○買進賣出，但93年3月以後，
    除原告親自下單外，並授權委託被告丁○○，主動代理原告
    擇股進行買賣，原告對被告丁○○說：妳擔任營業員已很久
    ，天天看盤，對上市上櫃股票比較瞭解，但我因工作忙，沒
    辦法盯著看盤，所以委託妳，如果妳認為比較適當的股票，
    可以主動為我買進賣出．如果錢不足，通知我，我就補繳，
    賺多少，賠多少，由我自行負責云云。被告丁○○受原告如
    此之概括授權委託，因此自93年3月以後，即曾主動為原告
    代理買進賣出股票，前後一年多以來，為原告代理買進賣出
    之股票，為數不少，此由93年3月以後，有關原告在被告日
    陞公司買賣證券之交易證明單及電話錄音可以為證。
  (二)查如果原告所有證券證明單中，有買進賣出之記載，但電話
    錄音中，未有原告親自下單之錄音，即為被告丁○○自行代
    理原告買進賣出之股票，例如原告在94年2月間有買進友達
    光電股票共計95張，被告丁○○於94年3月1日替原告以每股
    49.75元之價格，替原告賣出其中50張之友達光電股票，次
    日，被告丁○○又利用友達光電股票股價下跌時，主動替原
    告以每股49．20元買回友達光電股50張，此部份原告並無爭
    議。94年3月2日原告自行買進京城建設股票5張，每股進價
    為61元，其後，京城建設股票股價一直下跌，3月11日原告
    又買進京城建設股票15張，進價為每股58元，但京城建設股
    價迄無回升跡像，市場賣壓甚重，被告丁○○為原告設想，
    深恐京城建設股價一直下跌，造成原告損失太多，於是於3
    月16日主動替原告出售京城建設股票15張，每股賣價為57.8
    0元，此後京城建設股價果如被告丁○○所料，繼續下跌，
    原告因而減低不少損失，所以原告對此部份也無任何異議，
    由此足證原告確有概括授權委託被告丁○○主動代理原告買
    賣股票之情事，其一切盈虧均應由原告自行負責，如有虧損
    ，實無請求賠償之理由。
  (三)按證券市場之股價每年、每月、每日之升降乃是平常之事，
    而且很難精準預測，例如友達光電在92年11月3日就創下低
    價每股33.1元，其後雖略有回升，93年1月12日又下跌至40.
    6元，其後，緩步回升，至93年2月14日回升至每股50.5元，
    自此又開始下跌，至3月22日，當日股價劇烈震盪，當日以
    42元低價開盤，並下跌至41.3元，且當時由KD線及MACD線看
    友達確實在走空頭，當日又發現有市場大戶在放空友達，被
    告丁○○認為適時主動為原告處理，恐原告受損太大，因此
    ，再基於原告利益設想，乃於當天見友達光電股價自42元低
    價開始回升時，分別於每股42.4元、42.9元、42.8元之價位
    ，將原告所有95張友達光股票全部出清，但萬萬沒想到友達
    光電股價居然在42元打底，當天數度上下震盪，竟然拉升到
    43.55元最高價，最後以43.25元收盤，做了一條漂亮的紅色
    KD棒，並留下一條很長的下影線，明顯做底成功，機會難得
    ，被告丁○○曾勸原告擇機買回，但友達光電股價自此底部
    開始拉升至50多元，原告可能在等候低點再臨，所以遲遲未
    再予回補。事實上，友達光電雖為市場上明星股票，但起伏
    亦大，其在91年之最高股價為62.5元，最低價為14.6元，92
    年最高價係49.9元，當年最低價係17.2元，93年雖創歷史新
    高價為79.5元，但最低價也腰斬為33元，因此，股價之漲跌
    並無一定性，何時創新高或新低，實在無法明確掌控。被告
    丁○○因受原告概括授權委託，為了原告之利益，在全盤空
    頭走勢之情形下，將原告所有95張友達光電全部出清，目的
    是為避免友達光電繼續下跌，創新底價，致原告損失擴大，
    完全出於好意，並無使原告受損之意圖，顯無故意或過失，
    雖友達光電股票突然拉升，實屬無法意料，因此，原告雖有
    受損，要求依據侵權行為致生損害之規定，要求賠償，應無
    理由。
  (四)原告係於94年2月25日分別以49元及48.9元買進友達光電45
    張及50張，但原告於3月3日擬認賠出售，但未售出，3月3日
    友達光電之股價最高47.8元最低45.6元，收盤46.65元，因
    係自高點50.5元反轉不久，此情況下，一般市場心態大部份
    認為應很快回升，因此，猶疑末賣，乃是常情，原告既在3
    月3日有意出清，再以其極短期進出，隨時搶短當沖之處理
    其稱要以50.5元出售，而計算求償金額，顯然無據，應無理
    由。
  (五)原告有時雖親自下單買賣股票，但常只表示要買何股票，要
    賣何股票，對於買價賣價則末明確表示，均交由被告丁○○
    決定，有時要買什麼股票或賣什麼股票，均概括交由被告丁
    ○○決定，調閱在被告公司即日陞證券公司營業員丁○○之
    電話錄音，應可瞭解。例如93年11月5日，原告即在電話中
    表示，妳（指被告丁○○）幫我處理噢！妳處理啦，給妳處
    理，給妳安排，給妳看盤的人主意（決定），就看妳按怎處
    理，妳發落。11月19日原告打電話給被告丁○○說微星2支
    （即2張）賣一賣，看妳要買什麼妳買好了，類此情形，次
    數甚多，甚至明確表示因忙，沒時間看盤買什麼，賣什麼，
    全權委由被告丁○○處理，顯見原告有概括授權委託被告買
    進賣出，原告雖聲稱其受有損失，但被告丁○○係受概括授
    權委託，又非由於故意或過失，肇致原告受到損失，因此原
    告依侵權行為之法律關係，請求賠償損失，顯無理由。
  (六)94年3月1日至3月28日止，據被告丁○○記憶所及，原告於
    94年3月2日自己下單買進京城建設股票，3月7日自己當沖買
    賣四維航運股票多次，又買進萬泰銀行股票，3月11日自行
    買進京城建設股票，因此，原告所謂自93年3月1日起至94年
    3月28日其帳戶內股票買賣，均係被告丁○○為其下單買賣
    云云，亦與事實不符，何況94年3月間原告與被告丁○○電
    話中多次談論股票要進或要出，電話錄音應可為證，詎原告
    竟推稱94年3月1日至3月28日均不知股票進出情形，其心態
    令人費解。
  (七)原告除在營業時間內以被告日陞公司之電話，或另以被告丁
    ○○之行動電話，要求被告丁○○主動為其買賣股票，賺取
    差價外，94年間並經常前往被告丁○○夫家所經營之裕農庭
    園咖啡找被告丁○○談論股票，且一再表示買賣什麼股票，
    由被告丁○○做主，自行決定就好了，此由共同被告日陞公
    司提供之電話錄音中即可看出其梗概，如：
  1.93年10月4日原告買賣皇翔建設股、矽統、開發金、高雄銀
    、彰銀、台達化工等股票均未限定價額，股數，悉由被告丁
    ○○決定。
  2.93年10月12日原告指定要買春雨鋼鐵100張，但末限價，仍
    委由被告丁○○決定，並表示：你看要如何安排就好了，你
    （丁○○）自己做好了。
  3.93年10月19日及10月22日及10月26日原告買京城建設股、買
    皇翔建設股、買高雄銀，均未限價，而由被告丁○○決定。
  4.93年11月5日原告來電表示：「你（指被告丁○○）幫我處
    理噢！妳處理，給妳處理」，「妳看啦」被告丁○○回稱：
    「我便看啦。」，顯見原告有概括授權。
  5.93年11月18日原告在電話中一再重覆「妳處理就好」、「妳
    幫我處理」、「給妳處理」等語。
    由上述列舉兩造電話中之談話內容，顯示原告一再重覆提醒
    被告，要被告丁○○主動為原告買賣股票，全權由被告丁○
    ○決定，幫原告處理，足見兩造間確有概括授權買賣股票情
    事。
  (八)經核對電話錄音內容及原告所有之有價證券買賣對帳單結果
    ，所列舉上述之股票買賣情形，足證被告丁○○在原告概括
    授權下，由被告丁○○自行決定買賣股票名稱、張數及價位
    ，而主動為原告買賣股票之次數甚多，歷時甚久，因此原告
    94年8月18日所提出之起訴續(二)狀稱：自93年3月1日起至94
    年2月25日止之股票買賣，均由原告親自下單委託被告日陞
    公司營業員買賣云云，顯然與事實不符，應非實在。
  (九)共同被告日陞公司答辯稱被告丁○○代客操作買賣股票違反
    其內部禁止規定云云，但被告丁○○係在原告概括授權下，
    主動為原告買賣股票，盈虧應由原告自負不能賺錢歸原告享
    有，如有損失即要被告丁○○賠償，但應否賠償與有無違反
    被告日陞公司之內部禁止規定無涉。
  (十)原告雖於94年3月7日掛進萬泰銀行65張，以14.3元成交，當
    時經被告丁○○說明後，原告並無異議，原告則於94年3月9
    日到被告日陞公司，在被告丁○○面前，親自口頭告知被告
    丁○○要將萬泰銀賣掉，因此，萬泰銀即於94年3月9日以14
    .2 元，單價賣出65張。94年3月11日原告電話中提到萬泰銀
    ，因被告丁○○記得原告之萬泰銀已賣掉，手中已無萬泰銀
    ，因此接著問原告是否要融資券當沖做差價。94年3月11日
    ．原錄音並無原告要賣萬泰銀14.95元之指示，原告之94年3
    月7日至94年3月11日之電話錄音譯文與原錄音有出入，顯有
    虛構不實，原告否認。
  (十一)原告95年5月24日之陳報狀聲稱其係融資買賣，集保存摺中
    無法顯現出融資買賣之狀況云云，但查不論融資買賣或不融
    資之集保買賣，其銀行之證券戶存款存摺即可顯現股票進出
    情形，何況原告經常審視其銀行存款簿（請見原告95年5月2
    4日狀附錄音譯文第1頁93年10月11日，103040談話錄音），
    原告豈能推稱不知道其融資買賣股票情形，但由原告此一主
    張，益見原告概括委託被告代其買賣股票，平常如被告丁○
    ○未立即告知，原告可能不知道究竟買賣什麼股票，俟被告
    丁○○知買賣什麼股票或帳戶短缺多少資金或原告自己看銀
    行存款始知買賣情況，剩餘多少存款。如93年10月14日1326
    06錄音顯示原告錢不夠，不夠多少，由被告丁○○告知，原
    告概括授權原告操作股票，此亦為明證之一。
  (十二)93年10月12日被告丁○○主動為原告以33.9元賣出皇翔建設
    公司股票28000股，原告亦無表示意見。
  (十三)原告95年5月24日陳報狀附件第4頁有被告丁○○建議原告不
    要京城，要買皇翔，原告接受被告之建議，93年10月27日被
    告丁○○勸原告不要買友達或南科（即南亞科技股）原告亦
    接受勸告，足見被告丁○○對於買賣股票均有為原告利益設
    想，原告亦常詢問被告之看法，並接受被告丁○○之意見，
    相信被告丁○○對股市分析及見解，並未如原告所謂其僅接
    受許書豪之指示而買股票。93年10月28日原告資金不足，要
    被告丁○○替他借錢，被告丁○○說恐怕借不到。原告委託
    被告丁○○處理之事，實在太多了。
  (十四)93年12月31日被告丁○○要原告先作空，被告丁○○說：我
    想叫你先賣。原告說：要不然看你要如何做。依上開對話，
    顯然原告習慣性的概括授權，因為未明白指示股票名稱、價
    錢，完全委由被告丁○○決定。93年12月31日原告賣遠東銀
    ，接中鴻、中鋼均未指示股數、價金，要京城15張（支）亦
    未指定價格，全委由被告丁○○作主，其有概括委託之情形
    ，灼然明甚。
  (十五)94年1月10日電話091912，原告原要以55元之單價接友達16
    張，但被告丁○○於該日0000000電話回報，其中3張係54.5
    元買進，足見被告丁○○盡力為原告之利益操作，無任何故
    意或過失侵權之意思或行為。94年1月17日開盤後不久，即
    電話091909時，原告來電辦告告知已主動為其作多，即買進
    ，依對帳單所載，被告丁○○於94年1月17日主動為原告做
    多買進之股票計有，中鴻53,000股，京城15,000股，中華（
    汽）30,000股，原告豈能否認有概括授權委託？
  (十六)股票市場之價位起伏不定，先前之高低價位，於今視之，可
    能已有不同，例如(1)94年3月7日，原告證券戶內，長榮航股
    票以16.55元賣出50,000股，但95年8月2日長榮航之收盤價
    只有12.9元。(2)94年3月7日原告賣出萬泰銀65,000股，單價
    14.2元，但95年8月2日萬泰銀以平盤收盤，股價為13.8元。
    (3)94年3月17日以單價20.55元賣出燦輝10,000股及以20.35
    元賣出40,000股，但95年8月2日烽輝股票以平盤作收，收盤
    價係12.25元。(4)94年3月18日被告丁○○為原告以18.1元買
    進力信股票38,000股，同日以18.1元買力信股11,000股，以
    18.2元買力信股12,000股，以18.35元買力信股1,000股，以
    15.35元買38,000股，合計當日共買力信股10,000股即100張
    ，95年8月2日力信股票收盤下跌0.05元，以25.15元收盤作
    收，但不知原告是否已自行將力信股票出清，如持有迄今，
    獲利不少，足見被告丁○○以原告之利益為出發點，當日雖
    先將力信股票賣出，其後，以其經驗、智慧判斷，認為力信
    股票來日會盤升，所以又將力信股票買回，且力信股票自94
    年3月以來，曾每股漲升到41.6元，有力信之K線圖可證。(5)
    95年8月2日友達股票漲0.8元以46.85元收盤，雖被告丁○○
    於94年3月22日為原告以每股42.4元出售友達股票45,000股
    及42.9元賣出20,000股，以42.8元賣出30,000股，但友達股
    票曾下跌到40元，被告丁○○當時係判斷友達股票盤跌可能
    性較大，所以先行出脫，俟盤情較好時，再酌進，亦是全為
    原告利益設想。(6)94年3月22日被告為原告以每股26.1元買
    鈺創股50,000股，以25.95元買鈺創30,000股，以25.75元買
    鈺創20,000股，再以23.5元買進鈺創50,000股，先後合計為
    原告買進鈺創150,000股即150張，其後雖因認為盤勢不好，
    先後小虧共賣出50,000股，尚餘100,000股即100張未賣出，
    迄今即95年8月2日鈺創之收盤價33.10元，如原告繼續持有
    ，亦應有不少的獲利，何況其間鈺創亦有漲跌起伏。
  (十七)查94年3月間係因原告之妻坐月子，原告內外雙忙，因此，
    由被告仍依照往常為原告買賣股票，此係因自93年3月以後
    原告即有概括委託被告為其買賣股票，因此，被告主動為原
    告買賣股票，並不只94年3月間，如原告94.04.20起訴狀所
    載數項而已，被告丁○○在歷次準備書狀均有詳細說明，原
    告亦不否認，尤其93年暑假約有2個月，原告出國，全由被
    告丁○○代為操件，且被告丁○○隨一時均顧及原告之利益
    ，雖未受有報酬，仍不僅依處理自己事務之注意為之，且盡
    善良管理人之注意，雖因股市漲跌不定，或有盈虧，但非被
    告丁○○之過失，由對帳單所載，及兩造之電話錄音，原告
    有概括授權委託被告丁○○為其買賣股票之事證甚明，被告
    丁○○應無故意或過失不法侵害原告任何權益，原告亦未舉
    證說明被告侵害其何種權益，其請求賠償即無理由。
  (十八)查93年3月間，被告丁○○代原告賣出之長榮航、萬泰銀、
    燁輝等股票，如持有迄今，不予出售，到95年8月2日為止之
    收盤價與當初之賣出價相比較，原告即因被告主動提早將上
    開股票出售，致減少巨額虧損。而被告主動代原告以低價買
    進之力信及鈺創股票，原告如繼續持有，於95年8月2日或於
    在前逢高賣出，則原告無疑的可以獲取巨額差價利益。因此
    ，原告竟以被告於高價時，提早主動為其賣出股票，得以減
    少巨額虧損，以及被告於低價時，主動為原告買進股票，可
    以逢高賣出，獲取巨額差價利益，或因原告不繼續持有，自
    行提早賣出，或其尚繼續持有，仍在獲利中，竟聲稱其受到
    損失，顯與事實不符，其主張顯無理由，何況因原告概括授
    權委託被告代為買賣股票，其盈虧自應由委任人即原告承受
    ，容或有虧損原告無理由要求賠償，而且股票買賣可以採長
    、中、短期持有，有人買進後持有數年、數月或數日，亦有
    每日當沖多次，因此，股票投資人究竟於何時買進，何時出
    脫賣出，並無定論，而且有些股票長期持有會獲利，有些股
    票長期持有則會虧損，因此，原告主張被告代其買賣股票，
    其受有差價損失云云，並無客觀憑據。
  (十九)查原告在被告日陞公司開戶買賣股。雖然93年3月以前，係
    由原告親自填寫買賣委託書或以電話下單委託被告丁○○買
    進賣出，但因93年3月以前，原告即常向被告表示，如果見
    到大戶大單進出或某種股票可以進出的，就請被告丁○○主
    動代其買進賣出，盈虧由原告自負，在93年3月以前，被告
    丁○○尚未主動自行為原告買賣股票，俟至93年3月3日原告
    自行以每股17.8元賣出茂德股票30張，適有被告日陞公司之
    大客戶陳清靠（以其妻許素華之名義開戶、股票帳戶）在當
    天大單掛進旺宏股票，被告丁○○判斷應可跟單（即跟著買
    ），於是在未告知原告之前，即主動自行為原告分別以單價
    11.80元買進旺宏股票44張及以單價11.85元買進旺宏股票l
    張，當天合計為原告買進旺宏股票45張，事後才告知原告，
    該45張旺宏股票，被告丁○○於93.03.05以每股單價12.85
    元主動代原告將之賣出，原告因而獲利四萬多元，被告丁○
    ○亦於賣出後才告知原告，原告獲惠甚為高興，並要被告丁
    ○○繼續加油。其後，被告丁○○又於93年3月10日主動自
    行為被告以單價13.00元買進旺宏股票40張及以單價13.20元
    買進旺宏股票l張共計41張，該41張旺宏股票，被告丁○○
    於93年4月15日主動自行為原告以單價15.70元賣出，原告因
    而獲利近10萬元，此一買進賣出，被告丁○○亦均於事後才
    告知原告，此有券附買賣對帳單可憑，因係被告丁○○首次
    主動自行為原告買賣之股票，而且原告獲利甚多，因此被告
    丁○○記憶深刻，此後，被告丁○○即常主動自行為原告買
    賣股票。
  (二十)93年6月23日，原告偕其中國籍妻子前往中國探親，事前即
    曾告知被告丁○○。被告丁○○自93年6月24日至93年7月1
    日止共計主動自行為原告賣彩晶等11筆股票。按原告係於93
    年6月23日出境，於93年7月4日返回台灣，此有內政部入出
    境管理局覆鈞院函附卷可證，但原告雖於93年7月4日入境，
    但未立即返回台南，在北部遊玩一週後才回台南市，因此93
    年7月5日至93年7月7日被告丁○○又主動白行為原告買賣長
    榮航空等8筆股票，均有卷附證券買賣對帳單可憑，原告回
    家後，對被告丁○○主動代其買賣19筆股票，不論有無盈虧
    ，原告均未表異見，亦未表示此後不要再主動為其買賣股票
    。此後，被告丁○○仍然繼續為原告謀利之意思主動為原告
    買賣股票，被告丁○○已於前多次準備書狀中臚列詳陳。
  原告亦曾於94年1月2日出國，於同月7日返國，有入出境證
    明書附卷可證，此期間，被告丁○○前後共計主動自行為原
    告買進賣出中鴻等17筆股票，亦有買賣對帳單可憑，且在原
    告出國期間前後，被告丁○○主動自行為原告買進賣出數量
    甚多、次數甚多之各種股票，已據被告丁○○前多次之準備
    書狀詳為說明，雖其中有賺有賠，但原告均無異議，亦無對
    被告丁○○表示不要再為其主動買賣股票，可證原告確有授
    權委託被告丁○○代理原告買賣股票之情事。且無證據證明
    被告丁○○有違背原告之委任指示，原告若因買賣股票有所
    損失，實無理由要求被告賠償。被告丁○○既係受原告之委
    任授權代理，即非無因管理，尤不構成侵權行為。
且查對照93年3月份起至94年3月份止, 兩造間電話錄音內容
    及原告甲○○有價證券買賣對帳單之股票進出情形，顯見被
    告丁○○經原告甲○○概括授權，而主動為原告甲○○買賣
    股票之時間頗長，次數甚多，除如上述之外，尚有：
  1.93年10月13日原告沒有打電話到日陞證券公司給被告丁○○
    ，但對帳單中有賣春雨鋼鐵股21張及79張，買皇翔建設股43
    張，賣出春雨鋼鐵79張，此應是被告丁○○主動為原告買賣
    之股票，原告迄無表示異議，且在次日即94年10月14日原告
    要被告丁○○自行決定價格而買進皇翔50支（張）外，另被
    告丁○○又為原告賣出於前日買進之皇翔，兩造並在電話討
    論資金夠不夠，又次日即93年10月15日約10時許，被告丁○
    ○向原告回報賣出皇翔之情形，93年10月19日又主動替原告
    賣出100張之春雨，電話中，原告並未有此指示。
  2.93年10月20日原告未給被告丁○○電話，但被告丁○○有主
    動為原告先賣皇翔30張，又買皇翔12張，此有對帳單所載可
    憑。
  3.93年11月18日原告雖有打電話到被告日陞公司給被告丁○○
    ，但未指示要買基泰建設股票，當天，被告丁○○仍主動為
    原告買進基泰建設股26張，原告迄今仍未有異議。
  4.93年11月19日被告丁○○主動為原告買賣皇翔建設股票，因
    對帳單有此進出登載，但電話中未有指示。
  5.93年11月23日原告未打電話給丁○○，但丁○○在當日主動
    為原告買賣基泰建設股票，賣京城建設股票及買賣皇翔建設
    股票，有對帳單為憑。
  6.93年12月1日被告丁○○主動為原告買賣皇翔股票。93年12
    月3日被告丁○○主動為原告買賣皇翔股票各10張。
  7.93年12月6日被告丁○○主動為原告賣出京城股票15張。次
    日即93年12月7日被告丁○○主動為原告將京城股票15張買
    回。按93年12月3日至93年12月7日間之電話錄音均無原告打
    電話到被告日陞公司給被告丁○○之記錄。
  8.93年12月16日原告未打電話到被告日陞公司，但對帳單有原
    告買進及賣出皇翔股票之記錄，此應係被告丁○○主動為原
    告買賣的。
  9.93年12月17日原告雖以電話表示要出清皇翔股票及買進中鋼
    股票，但被告丁○○另外主動為原告買進基泰建設股票11張
    ，遠東銀股票20張，亦有對帳單可憑。
  10.93年12月28日至93年12月30日前後總計三天，原告均未與被
    告丁○○電話聯絡，但被告丁○○在這三天內均有主動為原
    告買賣中鴻股票。到93年12月31日原告才再以電話與被告丁
    ○○，並先問丁○○想為他買那一支股票，但丁○○認為宜
    出不宜進。甲○○則要丁○○自作決定。另外要求將93年12
    月17日被告丁○○主動為其買進之遠東銀股票20張全部出清
    ，由此，顯見原告確有概括授權被告丁○○自行決定為原告
    買賣任何股票。
  11.94年1月11日至94年1月14日前後共4天，原告均未與被告丁
    ○○電話聯絡，但被告丁○○主動為原告買賣多種股票，對
    帳單可證，而電話錄音則無原告之談話記錄。
  12.94年1月17日原告雖有電話聯絡，丁○○除向其表示要買進
    中華汽車股票外，並向原告報告今天要換做多。
  13.94年1月31日原告於下午1時15分06秒才與被告丁○○電話聯
    絡，丁○○電話中告知原告已主動為其買進106張中鴻綱鐵
    股票，並有意於20.6元價位當沖，原告表示由被告丁○○自
    行決定，被告丁○○並稱會將結果回報。
  14.94年2月1日被告丁○○主動為原告當沖買賣中鴻鋼鐵股票各
    50張。
  15.94年2月21日原告未與電話聯絡，被告丁○○未主動為原告
    買賣股票。
  16.94年2月22日被告丁○○電話中建議原告做多鋼鐵股，諸如
    嘉益鋼鐵或第一鋼鐵等，原告則授權被告丁○○處理亦有電
    話錄音可證，當日，被告丁○○先主動為原告買進中鴻鋼鐵
    ，其後，曾告知原告，至當日13時許，原告主張將中鴻鋼鐵
    作當沖賣出，所以電話錄音中，原告才有問被告丁○○有無
    將中鴻股票沖掉，丁○○答稱沒有，甲○○則主張將中鴻鋼
    鐵之股票沖掉。原告有概括授權被告丁○○自行決定買賣股
    票，此又是一個明證。因為除原告自己掛單買股票外，另有
    授權被告丁○○主動代其買賣股票，因此，常有對帳，討論
    銀行帳戶之存款餘額，94年2月22日下午１時44分左右，股
    市已收盤，兩造在電話中討論銀行餘額，有電話錄音可憑，
    此又是原告授權被告丁○○主動為其買賣股票之證據。
  17.94年2月23日原告未與被告丁○○電話聯絡，但卷附之對帳
    單中，原告有賣中鴻，買京城之記載，此係被告丁○○主動
    替原告買賣，原告對此亦迄無異議。
又查原告94年8月18日起訴續(二)狀另稱：自94年3月1日至94
    年3月28日止之股票均係被告丁○○未經原告之同意或違背
    原告之意思而買賣云云，亦與事實不符，由電話錄音中亦可
    證明94年3月1日起，原告多次與被告丁○○商討買賣股票事
    宜，且無證據足證被告有故意違背原告之意思，而買賣股票
    之情形，至於部份由被告丁○○主動為原告進出之股票，乃
    係因原告概括授權被告丁○○主動為其買賣股票。因此，被
    告丁○○如盤中發現股市走空情形，即主動為原告賣出股票
    ，亦不違背原告概括授權之意思表示，既無違背原告之意思
    表示，被告丁○○係在原告概括授權情形下，所為原告利益
    之買賣行為，並無使原告遭受損失之故意，則原告縱有差價
    損失，亦不構成民法第184條之侵權行為責任，原告據此請
    求賠償，顯無理由。何況94.03.01電話錄音顯示原告原表示
    只賣友達股票50張，被告丁○○主動以49.4元掛出，原告改
    為95張全部賣出，被告依指示辦理，該日，友達以盤後交易
    49.75元全部成交賣出，有成完記錄可憑。
  查被告丁○○因受原告授權委託，自93年3月間起開始主動
    為原告買賣旺宏股票之日起即，陸續主動為原告買賣多種股
    票，次數甚多，時間甚長，持續為之，已如前述，但原告均
    無表示反對，出言制止，或為撤回委託之意思表示，盈利由
    原告享有，虧時原告亦均全數承擔，因此，原告顯然有授權
    及允諾被告丁○○為其操作買賣股票之意思，且允諾或授權
    不論出於明示或默示，而被告丁○○主動代理原告買賣股票
    ，均基於為原告之利益考量，絕無故意使原告蒙受損失之意
    思。原告既有允諾，授權被告丁○○為原告操作買賣股票，
    容或有所失，對被告丁○○已無損害賠償請求權，因買賣股
    票所應支付之手續費，證交稅及利息亦均應由原告自行負擔
    ，不得要求賠償。因此，原告之訴顯無理由，請查為如被告
    答辯聲明之判決，誠感德便。
  友達股票50張係被告丁○○於94年3月2日主動代原告買進，
    原告對此並無爭執，其後，因見友達股票繼續下跌，且無人
    預知下跌至何時，被告丁○○為減損原告損失，所以於94年
    3月22日主動將50張友達股票全部賣出，原告聲稱因此使其
    未能於94年4月7日盤中以50.7元高價賣出，致其損失757,00
    0元，要求賠償，但原告未舉證預見友達股票必會拉升到50.
    7元？又何證據證明原告在94年4月7日之前不會將友達股票
    出售？如果預測神準，原告為何不於94年3月2日以後即將友
    達股票出售以減少損失？何況原告所謂損失757,000元，並
    非實際損失，該757,000元只是預期性的利益，無法確定預
    測。
  且查被告丁○○主動代原告賣出友達股票賣出後，又於同日
    主動代原告買進鈺創股票100張。雖然被告丁○○有於94年3
    月28日有主動為原告於不同價位當沖鈺創股票100張，但損
    失不多。但原告仍留存鈺創股票100張，該100張鈺創股票，
    則由原告於94年4月18日自已賣出，如果原告不將鈺創股票
    於低價賣出，繼續持有至41.4元賣出，估計原告可以獲利1,
    500,000元之多。友達股票50張賣出之損失，不但可彌補，
    反可獲利甚豐，因此，原告不但不能向被告請求賠償757,00
    0元，亦不能因其自己提早賠售鈺創股票，而要求被告賠償
    。
  按原告係依民法第184條第1項之規定，訴請被告等負連帶賠
    償之責。但查民法第184條第1項所規定之侵權行為，係以因
    故意或過失不法侵害他人之權利為要件。原告係被告日陞公
    司之客戶，與被告日陞公司訂有委託買賣證券契約，而被告
    丁○○則係日陞證券公司之營業員，受客戶之委託，代理客
    戶買賣上市、上櫃之股票，客戶委託方式，雖委託契約第二
    條有規定，但委託地點、時間則無約定，亦未限定當日委託
    買賣。且原告與被告日陞證券公司簽約迄今，並無終止委託
    契約，因此，兩造在委託契約終止前，所為有無踰越委託權
    限之爭執，應非不法之侵權行為或無法律關係之無因管理契
    約之爭議，不構成侵權行為。
  另查兩造所訂立之委託買賣證券契約第六條雖約定委託人委
    託買賣，以限價委託為限，但自原告與被告丁○○間之電話
    談話錄音譯文中，常見原告要求被告丁○○代其作主意，主
    動為其操作買賣，有時則只說拼春雨100支或其他股票買賣
    幾支（張），並未限價，足見原告與被告丁○○之間委託買
    賣股票，並不全然依據委託契約之規定，雙方另有默契及允
    諾，在雙方默契及原告允諾之下被告主動為原告買賣股票，
    雖有賺、有賠，但仍應由原告承受，不能有賺即歸原告享有
    ，虧損則要被告賠償，何況因經原告允諾被告丁○○主動為
    其買賣股票，為時甚久，原告迄無撤回允諾，被告丁○○因
    而繼續為之，已阻卻違法，不構成侵權行為，不負賠償責任
    。
  鈞院95年12月4日筆錄記載93年11月12日那天的譯文是講100
    張，為何交易記錄為200張？按筆錄記載日期有誤，確實日
    期似為93年10月12日當日之譯文，原告有說今天想拼100支
    （張）的春雨，並未依書面買賣證券委託契約所規定限價委
    託，且是開盤前（085425）即打電話給丁○○，丁○○乃主
    動擇機於單價14.8元為原告買進100支（張）春雨股票，其
    後，春雨股價下跌，被告丁○○又主動代原告於14.75元價
    位，再買進100支（張）春雨股票，原告並不反對「當日」
    原告本打算春雨股票作當沖，但因無適當價位，所以沒當沖
    成功，俟隔日即93年10月13日原告未給丁○○電話，但被告
    丁○○見春雨股票有漲，於是主動代原告將93年10月12日買
    進之100支（張）春雨股票，分別於15.20元賣出21張，於14
    .9 元賣出79張，其餘100張春雨股票則由原告於93年10月19
    日以13.25元賠錢賣出，因為丁○○向原告表示代原告調借
    現款沒借到，意為覺無法幫忙，請原告自行解決，因此，原
    告當天大賣股票。被告丁○○除於93.10.13主動代原告賣
    100支（張）春雨股票外，還為主動代原告買進皇翔股票43
    張，留倉未賣，上開事實，均有電話錄音及卷附之買賣對帳
    單比對可證，原告之有允諾、授權丁○○主動為其買賣股票
    ，事證灼然，原告對此均無表示反對，應無可推卸其允諾、
    授權之責。
  被告丁○○於93年10月13日主動代原告買進留倉之43張皇翔
    股票，原告並不耍賴不認帳，而於93年10月14日原告除再買
    進皇翔50張外，另賣出皇翔股票47張，該47張皇翔股票，除
    被告丁○○於93年10月13日主動代原告買進之43張皇翔股票
    外，加計原告自93年10月4日至93年10月12日自行買進賣出
    結餘留倉4張皇翔股票，合計47張一併於93.10.14全部出售
    。原告於93年10月14日自行以34.90元買進之50張皇翔股票
    ，則於次日即93年10月15日以35.60元短線賺取0.6元左右之
    價差賣出，此亦均有買賣對帳單及電話錄音可比對為證，原
    告豈能否認被告丁○○主動代其買賣股票其均知情，由此，
    又可證明在原告允諾、授權之下，被告丁○○長期持續主動
    代理原告買賣股票，原告均未反對，均未制止，也均未表示
    撤回其允諾及授權。
  原告所有之萬泰銀股票65張已於94年3月9日以14.20元賣出
    ，有交割憑單可證，原告當日未指示14.95元賣出，94年3月
    11日原告已無萬泰銀股票留倉，94年3月11日原告意欲融券
    當沖，但未成交，卷附之買賣對帳單可證，既無成交，即無
    差價可賺，原告無理由要求賠償。
  曾下跌至42元收盤，最低留下影線至41.0元左右，其後逐漸
    盤升，但無證據證明可漲升到50.7元，亦無證據證明原告必
    持有到94年4月7日以50.17元獲利賣出，買賣股票略帶賭博
    性質，未來高低，無人神準預測，且被告丁○○主動代原告
    賣出友達股票後，因認鈺創股票較有漲升機會，因此，乃以
    出售友達股票之股款，於同日買進鈺創股票，孰料，原告竟
    將鈺創股票於94年4月18日自己認賠殺出，被告丁○○原期
    待鈺創股票拉升後，才為原告將鈺創股票於高價時出售，以
    彌補虧損，但原告之判斷力並不是甚佳，預測股價亦不神準
    ，竟於低價時，自己將鈺創股票出售，但事實證明被告丁○
    ○判斷力及對股價之預測確優於原告，因鈺創於93年3月中
    旬雖創低價為19.10元，但旋即一路拉升至41.4元，漲升百
    分比，遠優於友達股票自42元拉升至50.7元，僅拉升約8.7
    元左右，原告自己坐失鈺創股價拉升之機會，其能怪誰？其
    為何人之過失？應是原告自己之過失。
  被告丁○○既係受原告之允諾、授權之下，長期持續主動代
    原告買賣股票其間有賺、有賠，因兩造間有書面或非書面之
    委託關係存在，原告自93年3月以來，均無表示反對，均無
    表示撤回允諾或授權則被告丁○○並無違法侵權行為，亦無
    任何故意、過失存在，不構成侵權行為，一切賺、賠均應歸
    原告承受，如原告有撤回允諾、授權關係，則被告丁○○以
    前主動代原告買賣票所賺取之價差，原告豈能享受，尤不能
    選擇性的以94.03.06以前，被告丁○○主動代原告買賣股票
    ，均在原告允諾、授權而買賣，而94.03.07以後則不在允諾
    、授權範圍內，蚓查原告對被告丁○○長時間持續多次主動
    代原告買賣股票，均未反對，亦未表示撤回允諾、授權，容
    或有賠損，已阻卻原告之賠償請求，原告本件之訴顯無理由
    ，被告丁○○不同意以任何時點之平均價差，做為計算賠償
    金之計算標準。
  日陞證券公司第二次提出之錄音光碟，其中有：94年4月29
    日（095427）有兩造之談話錄音，被告丁○○有向原告告知
    已幫他換了鈺創，此為日陞證券公司第一次提出附卷之錄音
    光碟所沒有的一段錄音，蚓查系爭友達股票，亦是被告丁○
    ○主動代原告買進，詎原告認同被告丁○○為其買進之股票
    ，竟對被告丁○○主動為其換進之鈺創股票有意見，其原因
    無非是剛換股票時，友達股價略有上漲，而鈺創則有些許下
    跌情況，原告不甘，因而唆使其妻子打電話給被告表示，要
    求賠償或要回95支友達股票，但日陞證券公司第二次提出之
    錄音光碟94年3月30日（121135）電話錄音中，原告之妻表
    示：你（指被告丁○○）以前就已經在操作了，他（指原告
    本人）就知道了，他不讓我知道。又說他去大陸那麼相信你
    ，都丟給你，什麼都丟給你去處理，又說他看了股票集保存
    摺及中國信託之存款都知道買賣情形，足證原告確有長期概
    括授權被告丁○○主動代其買賣股票，除口頭告知買賣情形
    ，且有成交紀錄單由證券公司通知買賣客戶，股票集保存摺
    及銀行存摺之支存情形，都隨隨時顯示買賣內容，長期以來
    ，原告知情，均無異議，俟至94年3月間才因虧損，先由原
    告之妻以電話語帶威脅要求被告與其談和解賠償。
  原告原於94年3月1日以電話表示要將被告丁○○主動為其買
    進之友達股票，賣出其中50張，其後又表示要掛全部掛，於
    是丁○○即將95張友達股票全部掛出，但原告後來取銷賣單
    ，但丁○○仍主動以盤後交易掛出50張，結果以49.75元高
    於盤中之49.4之掛出價賣出，此除有94年3月1日（125236
    ）電話錄音，及成交紀錄可證。次日即94.03.02被告丁○○
    見友達股票下跌，有差價，再主動代原告以49.2元之單價買
    回50張股票。原告對被告此一買賣，並無異詞，顯見原告聲
    稱其要於50.7元才賣出友達股票，並不實在，何況被告丁○
    ○均係在原告概括授權允諾之情形下，主動為原告買進賣出
    友達等股票，原告不能只坐享獲利，有虧則要被告賠償。
  並聲明：
  1.原告之訴及假執行之聲請均駁回。
  2.訴訟費用由原告負擔。
  3.若受不利之判決，被告願供擔保，請准免為假執行。
乙、被告日陞公司部分：
  (一)被告丁○○係受原告全權委託買賣股票：
  1.原告自90年4月16日起即委託被告日陞公司從事股票買賣交
    易，此有雙方委託買賣股票受託契約可稽，迄今約有4四年
    之期間。被告丁○○則為被告日陞公司所屬之證券業務員，
    原告自於被告日陞公司下單委託買賣股票以來，均由被告丁
    ○○負責受理原告之委託股票買賣事宜。
  2.原告於被告日陞公司處委託交易股票4年期間以來，被告日
    陞公司均未曾受原告爭執所受託交易之股票有未經原告委託
    之狀況，直至被告日陞公司接獲客戶即原告申訴（申訴內容
    如起訴狀所載），被告日陞公司甚感詫異，認為被告日陞公
    司業務員之選任、監督及管制甚嚴，當不可能發生類此事件
    ，即針對原告主張之情形，對被告丁○○進行約談，據被告
    丁○○表示，其所替原告進行之股票交易均係受原告之概括
    委託，係原告同意授權由其代為決定買賣股票，並以此方式
    進行股票交易已有一段期間，在此期間原告亦無表示其他不
    同意見。
  3.本案既係被告丁○○受原告委託買賣股票，被告丁○○係依
    其與原告間約定履行，被告丁○○受託買賣股票行為即與侵
    權行為無涉，原告起訴請求被告日陞公司負僱用人連帶損害
    責任即洵屬無據。
  (二)被告日陞公司選任受僱人及監督其職務之執行已盡相當之注
    意義務：
  1.被告日陞公司為一合格證券商，政府業務主管機關為建立健
    全之證券交易秩序，業務主管機關對證券商之各項業務操作
    及風險控管均設有嚴格之管制措施，就證券商「接受客戶對
    買賣有價證券之種類、數量、價格及買進或賣出之全權委託
    」（證券商管理規則第37條第5項，被告日陞公司誤繕為證
    券商管理規則第37條第4項）亦設有禁止之規定。被告日陞
    公司受業務主管機關之監督，向來對主管機關相關規範均確
    切遵守，被告日陞公司從所屬營業員之選任、品德要求、教
    育訓練及法令宣導等，莫不以遵守主管機關之規範為出發，
    企能完全符合主管機關相關規範之要求。
  2.被告丁○○為經證券商業務人員測驗合格之人員，並有合格
    證書為證，被告日陞公司所選任證券業務員之人員均依規定
    須經考試合格，以確保其具備執行證券買賣業務之能力及證
    券相關法令之知識，就此，被告日陞公司對營業人員之選任
    並無過失之存在。
  3.再者，被告日陞公司對所屬業務員「代客操作」之業務操作
    ，亦利用被告日陞公司內部大型集會之機會大加宣導不得為
    之，若有違反將嚴加懲處，且被告日陞公司之員工守則「解
    僱」節第2條第3項、第13項，亦將業務員「接受客戶對買賣
    有價證券之種類、數量、價格及買進或賣出之全權委託」及
    「未依據客戶委託事項及條件，執行有價證券之買賣」等行
    為規定為得不經預告終止勞動契約事由之一，冀透過以各種
    途徑宣導之方式，避免業務員有牴觸法令之處，是以，被告
    日陞公司對相關法令禁止之行為，均已盡相當之注意義務，
    要求所屬業務員不得為之；被告丁○○受原告所委託進行股
    票交易純屬其個人行為，與被告日陞公司無關，被告公司就
    業務之執行確已盡其監督之義務。
  (三)法律風險之合理分擔：
  1.僱用人責任依現行民法之責任體系，係屬代負責任，本項規
    定之所設，係為避免被害人因侵權行為人無資力，致被害人
    陷於無法受救濟之狀態，故本項規定應屬衡平責任之一。
  2.而本案情形，原告係委託被告丁○○全權代理其買賣股票，
    因買賣股票所產生之利益由原告獲得，其所生之虧損亦應由
    原告承擔應屬當然，原告不能以對其有利與否作為選擇應否
    承擔責任之依據，否則將有違公平原則。
  3.且僱用人責任依立法意旨，既係屬侵權行為之代負責任，本
    案既非屬侵權行為，被告日陞公司之僱用人責任即不存在；
    退萬步言，縱使被告丁○○就原告訴狀所示之股票交易未受
    有其委託，致侵害原告之權利，然原告前就委託買賣股票已
    概括授權與被告丁○○為之，即便其中若干交易未在概括授
    權之範圍內，惟此概括授權之狀態係原告所為之，其當應能
    預見受託人可能未依授權範圍執行職務時，此將造成其損害
    ，而此交易方式既為原告所選擇，其所可能產生損害之風險
    應由原告承擔，此方為衡平，且在責任最終之歸屬上，原告
    仍可透過請求被告丁○○賠償之方式獲得賠償，對原告而言
    並非無救濟之道。否則，若不採此見解，於此類案件中，客
    戶大可先與業務員達成任何概括授權委託買賣股票之合意，
    但發生逾越授權範圍產生虧損時即出而主張僱用人應代負損
    害賠償責任，同樣逾越授權範圍但係獲有利益時卻又默默享
    受其好處，如此客戶將永為受益之一方，利益與風險將失衡
    ，對僱用人顯有不公，僱用人責任將不合理無限制擴張，且
    不符僱用人責任之立法意旨。
  (四)並聲明：
  1.原告之訴駁回。
  2.訴訟費用由原告負擔。
  3.若蒙不利之判決，被告願供擔保，請准宣告免為假執行。
三、不爭執之事實
  (一)1.原告自90年4月16日與被告日陞公司簽訂委託買賣股票受
    託契約及櫃台買賣有價證卷開戶契約。
  (二)被告丁○○為被告日陞公司之證卷業務員，原告於被告日陞
    公司下單委託買賣股票，均由被告丁○○負責受理原告之委
    託股票買賣事宜。
  (三)原告起訴狀所載六筆金額買賣錄音帶中沒有聽出原告有下單
    要賣。
  (四)原告94年7月20日起訴狀所載長榮股票部分，原告無電話下
    單紀錄，被告丁○○以融資方式16點8元買長榮股票5萬股，
    同日以16點55元賣出上開股票；萬泰銀部分被告以14點3元
    買進；賣賣燁輝、力信、鈺創、友達股票部分，均原告下單
    賣上開股票之無電話紀錄。
  (五)原告與被告丁○○間證券交易之電話紀錄，被告日陞公司依
    臺灣證交所股份有限公司營業細則第80條第4項明文規定，
    保存期限2個月。
四、得心證之理由
    本件兩造爭執而應由本院審酌者厥為：(一)被告丁○○於94年
    3月7日起至94年3月28日止以原告名義向證交所買賣長榮、
    萬泰、燁輝、友達、鈺創、力信股票之行為是否有經過原告
    授權後所為？(二)被告日陞公司應否負連帶賠償責任？茲析述
    如下：
  (一)按代理權之授與行為為單獨行為，授權人向代理人或向代理
    人對之為代理行為之第三人，以意思表示為之即可，無須一
    定之方式，而此項意思表示，固不以明示為限，惟默示的授
    與代理權，仍須表意人之舉動或其他情事等之間接事實，與
    授與代理權之事項，具相當之關連性為必要。又代理人於代
    理權限內，以本人名義所為之意思表示，對本人發生效力，
    民法第103條第1項亦有明文規定。次按證券經紀商接受委託
    買賣，以限價為之。但得接受法人或其他機構，於其指定漲
    跌幅範圍之價格區間內，授權證券商代為決定價格及下單時
    間，並依規定保存客戶授權委託紀錄。前項委託無特約有效
    期限者，視為當日有效之委託。限價委託，係指委託人限定
    價格，委託證券經紀商為其申報買賣，其成交價格，於買進
    時，得在限價或限價以下價格成交；於賣出時，得在其限價
    或限價以上之價格成交，台灣證券交易所股份有限公司營業
    細則第79條定有明文，足見委託買賣有價證券時，委託買賣
    之股票、價格及數量均應特定，此為委託買賣股票之證券交
    易實務。
  (二)本件原告主張，被告丁○○違反原告之指示，或未得到原告
    授權下，任意以原告名義，於94年3月1日起至94年3月28日
    止，向證交所買賣系爭股票等語，惟為被告丁○○否認，並
    以前揭情詞置辯。經查，本件依被告日陞公司所提出自93年
    10月起至94年3月29日電話光碟，及原告於被告日陞公司自
    93年3月1日起至94年3月28日止有價證券買賣對帳單對照所
    示：
  1.93年10月13日並無原告電話指示買皇翔股票記錄，惟被告丁
    ○○於該日代理原告分別以35.20元、35.20元、34.90元，
    買入皇翔股票2,000、40,000、1,000股。原告雖主張被告丁
    ○○代理原告買入上開皇翔股票係原告於93年10月12日以電
    話指示所為云云，惟依兩造所不爭執電話譯文附表一（93年
    10 月12日），原告於93年10月12日僅指示被告丁○○將其
    所有春雨股票賣出，並買入京城股買，並無指示買入皇翔股
    票。
  2.93年10月19日依電話譯文附表二所示，原告就皇翔股票僅指
    示被告買入，並未指示被告丁○○賣出皇翔股票，而93年10
    月20日亦無原告電話指示賣出皇翔股票記錄，惟被告丁○○
    於該日代理原告以37.20元，賣出皇翔股票30,000股。
  3.93年11月18日依附表三之132456電話譯文所示，被告丁○○
    係先以7.45元、7.45元，買入基泰股票17,000、8,000股後
    ，方於電話中告知原告，並經原告於電話中表示同意。原告
    並未於該日指示被告丁○○買入基泰股票。
  4.93年11月23日依附表五電話譯文所示，原告僅指示被告丁○
    ○買賣皇翔、基泰股票，並未指示被告丁○○買賣京城股票
    ，惟被告丁○○於該日代理原告分別以55.5元、55.5元，賣
    、買京城股票各15,000股。原告雖主張93年11月23日買入京
    城股票，係依據其於93年11月22日指示被告丁○○以56元買
    入京城股票10,000股而為云云，惟依附表四電話譯文及原告
    有證券買賣對帳單所示，93年11月22日被告丁○○業已完成
    原告指示以56元買入京城股票10,000股，故被告丁○○於93
    年11月23日代理原告買賣京城股票，顯非基於原告之指示。
  5.93年12月1、3日，並無原告電話指示買皇翔股票記錄，惟被
    告丁○○於93年12月1日，代理原告分別以37.40元、37.40
    元，買賣皇翔股票各10,000股，繼於93年12月3日分別以38.
    5元、38.30元，賣買皇翔股票各10,000股。原告雖主張其中
    93年12月1日被告丁○○係受其指示而買入皇翔股10,000股
    云云，惟依附表七電話譯文（93年12月1日）所稱買皇翔股
    票10,000股，係指附表六電話譯文（93年11月29日）所為買
    入皇翔股票10,000股，且該筆交易業於93年11月29日完成。
  6.93年12月6、7日，並無原告電話指示買京城股票記錄，惟被
    告丁○○代理原告分別以61元、63元，賣、買京城股票各15
    ,000股。
  7.93年12月16日，並無原告電話指示買皇翔股票記錄，惟被告
    丁○○代理原告分別以39.10元、39元、40.2元，賣、賣、
    買皇翔股票35,000、15,000、50,000股。
  8.93年12月28、29、30日並無原告電話指示買賣中鴻股票記錄
    ，惟被告丁○○代理原告分別以22.70元、23元、23.1元、2
    2.8元，賣、買、賣、買中鴻股票各50,000股。
  9.94年1月11、12、13、14日並無原告電話指示買賣京城、中
    鴻股票記錄，惟被告丁○○代理原告京城股票部分分別以55
    .5 元、56元、56.5元、56元、55元、55元、54.5元、55元
    、55.5元、55.5元、54.5元、56元、56元、56.5元、56.5元
    ，賣、賣、賣、賣、買、買、買、買、買、賣、買、賣、賣
    、賣、賣京城股票3,000、6,000、5,000、5,000、5,000、5
    ,000、3,000、3,000、3,000、3,000、3,000、5,000、6,00
    0、5,0 00、3,000股，中鴻股票部分分別以21元、21.4元資
    沖、券沖中鴻股票各53,000股。
  10.94年1月17日依附表八電話譯文所示，原告並未作何指示，
    被告丁○○即代理原告代為做多，買入中鴻股票及京城股票
    後，並於該日電話中告知原告，原告通話中亦表示同意。
  11.94年1月31日依附表九電話譯文所示，原告並未作何指示，
    被告丁○○即代理原告買入中鴻股票106,000股，及買賣京
    城股票。
  12.94年2月1日，並無原告電話指示買中鴻股票記錄，惟被告丁
    ○○代理原告分別以21元、20.8元，券沖、資沖中鴻股票各
    50,000股。
  13.94年2月23日，並無原告電話指示買中鴻、京城股票記錄，
    惟被告丁○○代理原告就中鴻股票部分分別以21.30元、21.
    20元，均賣中鴻股票各50,000股；就京城股票部以59.5元，
    買入京城股票共32,000股。
  14.94年3月2日，依附表十一電話譯文所示，原告並未指示被告
    丁○○買入友達股票，惟被告丁○○代理原告以49.2元，買
    入友達股票50,000股。原告雖主張上開友達股票，原告於94
    年3月1日即指示被告丁○○勿將友達股票賣，被告丁○○竟
    私下在收盤後賣出50,000股，隔日再接回友達股票50,000股
    云云。惟依附表十電話譯文（94年3月1日）所示，原告係於
    94年3月1日將其所有友達股票95,000股均賣出，並無指示被
    告丁○○勿上開股票出賣之情。
    綜上所述，原告就上開1、2、3、4、5、10、11、14時日之
    股票買賣，雖主張係被告丁○○受其指示而為之云云，然依
    上開附表電話譯文所顯示，就上揭1、2、3、4、5、10、11
    、14股票買賣，原告無電話指示之記錄；且另就上開6、7、
    8、9、12、13股票買賣，原告亦不爭執並無電話指示記錄，
    被告丁○○即代原告買賣股票，復參酌被告丁○○代理原告
    買賣其餘股票之電話譯文情節顯示，原告並未依照證券交易
    之慣例，指明特定股票之價格、數量委託被告丁○○代為買
    賣，且自93年10月起迄94年3月2日止，就被告丁○○接續代
    理其買賣上揭1至14不特定股票買賣，虧損及獲利之情形均
    有，原告亦有價證券買賣對帳單可查，實無委為不知之理，
    而原告無任何異議，或為反對或拒絕之意思表示，依原告上
    揭舉動，原告縱無明示授與代理權，亦認原告業已默示授與
    代理權予被告丁○○。是被告丁○○辯稱伊係經原告授權代
    為操作買賣股票等語，尚非無據。原告主張被告丁○○違反
    原告之指示，或未得到原告授權下，任意以原告名義買賣長
    榮、萬泰、燁輝、友達、鈺創股票，致其受有損害云云，洵
    屬無據，即無可採。
  (三)次按因故意或過失，不法侵害他人之權利者，負損害賠償責
    任，民法第184條第1項前段定有明文。本件原告另主張被告
    丁○○於94年3月18日擅自買賣力信股票部份，造成原告3,8
    50元之損失，並有手續費及證交稅支出10,642元等語，就力
    信股票買賣部分，被告丁○○亦不否認係因入帳錯誤所致（
    詳見96年3月5日、同年4月3日審理筆錄）之事實，核與附表
    十二電話譯文相符，堪信為真實。是被告丁○○因過失入帳
    錯誤，而以原告帳戶買賣力信股票之行為，與原告帳戶內12
    ,192 元【計算方式：（11000×18.1＋38000×18.1＋12000
    ×18.2＋1000×18.35＋38000×18.35）－（12000×18.25
    ＋50000×18.10＋38000×18.3）＋312＋1289＋990＋980＋
    283＋311＋26＋993＋657＋2715＋2086＝12192】之金錢損
    失之間有因果關係，就此部分被告丁○○自應成立侵權行為
    ，並就原告上開12,192元之損失，負損害賠償責任，逾此部
    分之請求，則難謂正當，不應准許。
  (四)又按受僱人因執行職務，不法侵害他人之權利者，由僱用人
    與行為人連帶負損害賠償責任。但選任受僱人及監督其職務
    之執行已盡相當之注意或縱加以相當之注意而仍不免發生損
    害者，僱用人不負賠償責任，民法第188條第1項定有明文。
    又所謂受僱人因執行職務不法侵害他人之權利，不僅指受僱
    人因執行其所受命令，或委託之職務自體，或執行該職務所
    必要之行為，而不法侵害他人之權利者而言，即受僱人之行
    為，在客觀上足認為與其執行職務有關，而不法侵害他人之
    權利者，就令其為自己利益所為亦應包括在內，最高法院42
    年台上字第1224號判例可資參照。本件被告日陞公司僱用被
    告丁○○為營業員，其職務範圍係辦理有價證券之買賣交割
    等事務，被告丁○○因入帳錯誤，以原告帳戶買賣力信股票
    ，實屬執行職務之行為，被告日陞公司於監督管理上未能即
    時察覺，顯示被告康和公司在監督管理上確有疏失，被告日
    陞公司辯稱已盡監督被告丁○○執行職務之注意義務等云云
    ，洵屬無據。從而，原告主張被告丁○○利用職務上予以之
    機會，不法侵害原告之權利造成12,192元之損害，其僱用人
    即被告日陞公司應負連帶賠償責任，為有理由。
  (五)又按給付無確定期限者，債務人於債權人得請求給付時，經
    其催告而未為給付，自受催告時起，負遲延責任，其經債權
    人起訴而送達訴狀，或依督促程序送達支付命令，或為其他
    相類之行為者，與催告有同一之效力，民法第229條第1、2
    項定有明文。又遲延之債務，以支付金錢為標的者，債權人
    得請求依法定利率計算之遲延利息，但約定利率較高者，仍
    從其約定利率，而應付利息之債務，其利率未經約定，亦無
    法律可據者，週年利率為百分之5，亦為民法第233條第1項
    及第203條所明定。本件原告請求被告丁○○應給付之金額
    ，並未定有給付之期限，則原告請求自起訴狀繕本送達被告
    之翌日即94年4月30日起至清償日止，按週年利率百分之5計
    付遲延利息，自無不合，應併予准許。
四、綜上所述，原告主張依侵權行為損害賠償之法律關係，請求
    被告連帶給付原告12,192元，及自94年4月30日起至清償日
    止，按週年利率百分之5計算之利息，為有理由，應予准許
    ，逾此範圍之請求，為無理由，應予駁回。
五、本件訴訟費用確定為14,464元，由被告連帶負擔百分之1即
    145元，餘14,319元由原告負擔。
六、原告雖陳明願供擔保，聲請宣告假執行，惟其勝訴部分所命
    給付之金額未逾50萬元，依民事訴訟法第389條第1項第5款
    規定，應依職權宣告假執行；被告陳明願供擔保，聲請宣告
    免為假執行，核無不合，爰酌定相當之擔保金額准許之。至
    原告其餘假執行之聲請，因原告其餘訴已經駁回而失所依附
    ，不應准許。
七、本件事證已臻明確，兩造其餘之攻防方法與判決結果不生影
    響，無庸逐一論述，併此敘明。
八、結論：本件原告之訴為一部有理由，一部無理由，依民事訴
    訟法第79條、第85條第2項、第87條第1項、第389條第1項第
    5款、第392條第2項，判決如主文。
中　　華　　民　　國　　96　　年　　4 　　月　　17　　日
                  民事第四庭    法　官　 田幸艷
以上正本證明與原本無異。
如對本判決上訴，須於判決送達後20日內向本院提出上訴狀。
中　　華　　民　　國　　96　　年　　4 　　月　　17　　日
                                書記官   劉紀君
